---
title: "Projet Science des données"
bibliography: bibli.bib
biblio-style: alphadin
output: 
  pdf_document:
    includes:
      in_header: "header.tex"
    toc_depth: 4
    toc: true
---
```{r setup,include =FALSE}
knitr::opts_chunk$set(echo =FALSE, fig.align="center",root.dir = './')
```

```{r,child=c('parts/remerciements.Rmd')}
```
\newpage
# Analyse du problème

Ce projet s'inscrit dans le cadre du Défi IA, organisé par l'INSA Toulouse.
Cette édition du Défi IA porte sur le traitement automatique du language.

La tâche est simple : attribuer la bonne catégorie d'emploi à une description de poste.
Il s'agit donc d'une tâche de classification multi-classes avec 28 classes.

Les données ont été extraites de CommonCrawl.
Les données sont donc représentatives de ce que l'on peut trouver sur la partie anglophone de l'Internet, et contiennent donc un certain biais.
L'un des objectifs de ce concours est de concevoir une solution qui soit à la fois précise et équitable.

## Classification
La précision sera mesurée par le macro F1 score : 

$$F_{1_{marco}}=\frac{1}{C}\sum_{k=1}^{C}2 \cdot \frac{\mathrm {precision}_k \cdot \mathrm {recall}_k }{\mathrm {precision}_k +\mathrm{recall}_k}$$

$$$$

où la présicion est définie tel quel :
$$\text{precision}_k=\frac{tp}{tp+fp}$$

et le recall est défini tel quel :
$$\text{recall}_k=\frac{tp}{tp+fn}$$
 
L'équité sera mesurée par le Disparate Impact:
$$DI_k=\DI{Job}{Gender}$$     

## Fairness vis à vis de `Gender`

\newpage
# Analyse du jeu de données :
##  Structure & Complexité


Extrait de descritpions :
- Diversite des descriptions :
  - cas normaux representatifs
  - cas pathologiques (classes ou il y a peu de descriptions, fautes d'orthographes)

# Réalisation du projet
## Méthodologie et découpage du projet : 
Nous avons separe notre projet en 3 parties : la peparation et le pretraitment, la representation et la classification.

```{r}
general <- magick::image_read_svg('./img/pipeline_general.svg', height =800)
general
```

## Prétraitement
Nous avons utiliser plusieurs pretraitement : lesquels ? 

### Augmentation des donnees
```{r,child=c('parts/DataAugmentation.Rmd')}
```

## Représentation
```{r,child='parts/Representation.Rmd'}
```

## Classification
## Deep learning
```{r,child=c('parts/DeepLearning.Rmd')}
```

# Résultats & Performances

# Conclusions

# References
